【裁判字號】    95,易,3539
【裁判日期】    951221
【裁判案由】    加重竊盜
【裁判全文】
臺灣臺中地方法院刑事判決              95年度易字第3539號
公  訴  人  臺灣臺中地方法院檢察署檢察官
被      告  甲○○
上列被告因竊盜案件，經檢察官提起公訴（95年度偵字第4854號
），經本院合議庭裁定適用簡式審判程序，本院判決如下：
    主  文
甲○○竊盜，累犯，處有期徒刑肆月，如易科罰金，以銀元參佰
元(折合新台幣玖佰元)折算壹日。
    犯罪事實
一、甲○○曾於民國87年間，因違反肅清煙毒條例案件，經臺灣
    高等法院臺中分院判處有期徒刑3年4月確定，並與另犯之違
    反麻醉藥品管理條例案件，經該院裁定應執行有期徒刑3年5
    月，甫於93年12月2日執行完畢。猶不知悔改，復基於意圖
    為自己不法所有之犯意聯絡，先於94年11月23日上午9時許
    ，向曾景賢（另為不起訴處分）借得車牌號碼QF-6576號之
    自用小貨車後，即於同日上午11時10分許，駕乘上開貨車，
    前往位於臺中縣烏日鄉○○路○段418巷131弄8號為乙○○所
    經營之工廠圍牆外，徒手竊取乙○○所有而擺放在該圍牆外
    之鐵架橫桿10支（價值約新台幣2,200元）。嗣於同日上午
    11時22分許，適其已竊取10支鐵架橫桿得手後，為站在該工
    廠大門口之乙○○發現，甲○○立即駕乘上開貨車逃逸，經
    乙○○記下該貨車之車牌號碼並報警處理後，始查悉上情。
二、案經臺中縣警察局烏日分局報請臺灣臺中地方法院檢察署檢
    察官偵查起訴。
    理  由
一、訊據被告甲○○對於上揭竊盜之犯罪事實坦承不諱，核與證
    人即被害人乙○○於警詢及檢察官偵查中指證情形相符，且
    有監視錄影畫面2張在卷可資佐證。此外，尚有同案被告曾
    景賢（業經檢察官不起訴處分）之供述及照片11張附卷足憑
    。本案事證明確，被告犯行堪予認定。
二、公訴人認被告甲○○係夥同其他2位姓名年籍不詳之成年男
    子，一同駕駛上開貨車共同竊取鐵架橫桿，其中1人負責把
    風，被告及另外1人負責竊取，因認被告所犯係刑法第321條
    第1項第4款之加重竊盜罪等語，惟為被告所否認，辯稱伊是
    拾荒者，當初以為該鐵材是廢棄物，伊在搬運時有不詳之人
    在旁走動，伊亦不認識等語。查公訴人認被告涉加重竊盜罪
    ，無非以告訴人之指訴為依據，惟依據同案被告（即車主）
    曾景賢供稱，當初是被告1人來借車，還車時亦只被告1人駕
    車來還，並未看見其他的人等語。次查依據攝自現場之監視
    錄影帶畫面，駕駛人駕車駛離現場時係被告1人駕車，且旁
    邊或車上並未搭坐其他的人，且被竊現場係圍牆外之空地，
    難免有閒雜人等經過或觀看，此外復查無其他積極證據足認
    證明被告有夥同其他之人共犯竊盜之犯行，被告既已認罪有
    竊盜犯行，依常理即無再加以掩飾之必要，因之被告所辯係
    只伊1人獨自竊取尚為可採，起訴法條應予變更，附此敘明
    。
三、核被告甲○○所為，係犯刑法第320條第1項之竊盜罪。被告
    有事實欄所述之前科，有台灣高等法院被告前案紀錄表1份
    附卷可佐，於受有期徒刑執行完畢後，5年內故意再犯本件
    有期徒刑以上之罪，為累犯，無論依修正前之刑法第47條，
    或修正後之刑法第47條第1項之規定，均構成累犯，對被告
    而言並無有利或不利之情形，自不生新舊法比較之問題，應
    逕依修正前之刑法第47條，論以累犯，並加重其刑。爰審酌
    被告犯罪之動機、目的、手段，所竊之鐵架橫桿10支，價值
    只2,200元及犯後坦承犯行等一切情狀，量處如主文所示之
    刑，並諭知易科罰金之折算標準。
四、被告行為後，刑法第四十一條第一項業於九十四年二月二日
    以華總一義字第○九四○○○一四九○一號令修正公佈，並
    自九十五年七月一日起施行；罰金罰鍰提高標準條例第二條
    亦於九十五年五月十七日以華總一義字第○九四○○○一四
    九○一號令刪除，並自同年七月一日起施行。修正後刑法第
    四十一條第一項規定「犯最重本刑為五年以下有期徒刑以下
    之刑之罪，而受六個月以下有期徒刑或拘役之宣告者，得以
    新臺幣一千元、二千元或三千元折算一日，易科罰金。但確
    因不執行所宣告之刑，難收矯正之效，或難以維持法秩序者
    ，不在此限。」，與修正前刑法第四十一條第一項規定「犯
    最重本刑為五年以下有期徒刑以下之刑之罪，而受六個月以
    下有期徒刑或拘役之宣告，因身體、教育、職業、家庭之關
    係或其他正當事由，執行顯有困難者，得以（銀元）一元以
    上三元以下折算一日，易科罰金。但確因不執行所宣告之刑
    ，難收矯正之效，或難以維持法秩序者，不在此限。」及適
    用修正前罰金罰鍰提高標準條例第二條規定「依刑法第四十
    一條易科罰金或第四十二條第二項易服勞役者，均就其原定
    數額提高為一百倍折算一日；法律所定罰金數額未依本條例
    提高倍數，或其處罰法條無罰金刑之規定者，亦同。」不同
    。比較新舊法結果，以舊法較有利於行為人，故依刑法第二
    條第一項前段規定，本件易科罰金部分，自應適用行為時之
    法律即修正前刑法第四十一條第一項及罰金罰鍰提高標準條
    例第二條之規定，諭知如易科罰金，以銀元三百元即新台幣
    九百元折算壹日。
據上論斷，應依刑事訴訟法第299條第1項前段、第300條，刑法
第2條第1項、第320條第1項、修正前刑法第41條第1項前段、第
47條，罰金罰鍰提高標準條例第1條前段、修正前罰金罰鍰提高
標準條例第2條，判決如主文。
本案經檢察官郭明嵐到庭執行職務。
中    華    民    國    95    年    12    月    21    日
                  刑事第七庭    法  官  郭德進
以上正本證明與原本無異。
如不服本判決，應於收受送達後10日內向本院提出上訴書狀（應
附繕本）。
中    華    民    國    95    年    12    月    25    日
                                書記官  陳惠玲
                                                       B
附錄論罪科刑法條:
中華民國刑法第320條第1項：（普通竊盜罪、竊佔罪）
意圖為自己或第三人不法之所有，而竊取他人之動產者，為竊盜
罪，處5 年以下有期徒刑、拘役或5百元以下罰金。


司法院資訊處製作；財團法人民間司法改革基金會備份。
